nb: Øredeksel-stil: Ørehuller; Avtakbare ører; Lydløse ører; Med ører; Uten ører; Annet
el: Στυλ κάλυψης αυτιού: Τρύπες για τα αυτιά; Αφαιρούμενα αυτιά; Με ηχομόνωση; Με αυτιά; Χωρίς αυτιά; Άλλο
sv: Typ av örontäckning: Öronhål; Avtagbara öron; Ljudlösa öron; Med öron; Utan öron; Övrigt
de: Ohrabdeckungsstil: Ohrlöcher; Abnehmbare Ohren; Geräuschlose Ohren; Mit Ohren; Ohne Ohren; Sonstige
ru: Стиль покрытия ушей: С отверстиями для ушей; Со съемными наушниками; С шумоподавляющими наушниками; С наушниками; Без наушников; Другое
fi: Korvapeitteen tyyli: Korvareiät; Irrotettavat korvat; Äänettömät korvat; Korvillinen; Korvaton; Muu
pt-BR: Estilo de cobertura das orelhas: Buracos para as orelhas; Orelhas removíveis; Orelhas sem som; Com orelhas; Sem orelhas; Outro
zh-CN: 耳部包覆方式: 带耳孔; 可拆卸耳罩; 隔音耳罩; 带耳罩; 无耳罩; 其他
zh-TW: 耳朵覆蓋樣式: 附耳洞; 可拆卸護耳; 隔音護耳; 附護耳; 無護耳; 其他
sl-SI: Stil pokritosti ušes: Odprtine za ušesa; Odstranljiva ušesa; Zvočno izolirana ušesa; Z ušesi; Brez ušes; Drugo
fr: Modèle couvrant les oreilles: Trous pour les oreilles; Oreilles amovibles; Oreilles insonorisées; Avec oreilles; Sans oreilles; Autre
tr: Kulak kaplama stili: Kulak delikleri; Çıkarılabilir kulaklar; Sessiz kulaklar; Kulaklıklı; Kulaklıksız; Diğer
es: Estilo de cobertura para oídos: Orificios para las orejas; Orejas extraíbles; Orejas insonorizadas; Con orejas; Sin orejas; Otro
it: Stile di copertura dell'orecchio: Fori per le orecchie; Orecchie rimovibili; Orecchie insonorizzate; Con orecchie; Senza orecchie; Altro
cs: Typ zakrytí uší: Otvory pro uši; Odnímatelné uši; Uši tlumící zvuk; S ušima; Bez uší; Ostatní
hr-HR: Stil pokrivenosti ušiju: Otvori za uši; Odvojive uši; Bešumne uši; S ušima; Bez ušiju; Ostalo
pl: Styl osłony uszu: Z otworami na uszy; Z odpinanymi uszami; Uszy tłumiące dźwięk; Z uszami; Bez uszu; Inny
vi: Kiểu dáng độ che phủ tai: Lỗ hở tai; Che tai tháo rời; Che tai cách âm; Có che tai; Không che tai; Khác
bg-BG: Стил на покритие за ушите: Отвори за уши; Свалящи се уши; Шумоизолиращи уши; С уши; Без уши; Друго
en: Ear coverage style: Ear holes; Removable ears; Soundless ears; With ears; Without ears; Other
nl: Stijl oorbedekking: Oorgaten; Verwijderbare oren; Geluiddempende oren; Met oren; Zonder oren; Anders
lt-LT: Ausų uždengimo stilius: Ausų angos; Nuimamos ausų apsaugos; Garsą slopinančios ausų apsaugos; Su ausimis; Be ausų; Kita
ja: イヤーカバースタイル: イヤーホール; 取り外し可能なイヤーカバー; サウンドレスイヤー; イヤーカバー付き; イヤーカバーなし; その他
hu: Fülfedő stílusa: Fülnyílásos; Levehető füles; Hangszigetelő füles; Füles; Fül nélküli; Egyéb
th: รูปแบบการปกปิดใบหู: ช่องหู; หูแบบถอดได้; หูแบบซับเสียง; แบบมีหู; แบบไม่มีหู; อื่นๆ
ro-RO: Stilul de acoperire a urechilor: Orificii pentru urechi; Urechi detașabile; Urechi insonorizate; Cu urechi; Fără urechi; Altele
ko: 귀 커버 스타일: 이어 홀; 탈착식 귀 덮개; 무음 귀 덮개; 귀 덮개 포함; 귀 덮개 미포함; 기타
pt-PT: Tipo de cobertura das orelhas: Furos para as orelhas; Orelhas amovíveis; Orelhas com insonorização; Com orelhas; Sem orelhas; Outro
sk-SK: Štýl zakrytia uší: Otvory na uši; Odnímateľné uši; Zvukotesné uši; S ušami; Bez uší; Iné
da: Øredækningtype: Ørehuller; Aftagelige ører; Lydløse ører; Med ører; Uden ører; Anden